臺灣基隆地方法院基隆簡易庭小額民事判決
111年度基小字第1638號
原      告  富邦產物保險股份有限公司

法定代理人  賴榮崇  
訴訟代理人  沈志揚  
被      告  戴文欽  


上列當事人間損害賠償事件，本院於民國111年8月10日辯論終結
，判決如下：
    主      文
被告應給付原告新臺幣參萬伍仟零壹拾伍元，及自民國一百一十
一年八月三日起至清償日止，按週年利率百分之五計算之利息。
訴訟費用新臺幣壹仟元由被告負擔。
本判決第一項得假執行。但被告如以新臺幣參萬伍仟零壹拾伍元
為原告預供擔保，得免為假執行。
    事實及理由
一、本件被告經合法通知，未於言詞辯論期日到場，核無民事訴
    訟法第386條各款所列情形，爰依民事訴訟法第436條之23、
    第436條第2項、第385條第1項前段之規定，准原告之聲請，
    由其一造辯論而為判決。
二、原告主張：
　　被告於民國111年1月7日，騎乘738-KRN號機車，途經基隆市
    ○○區○○路000號處，疏未保持安全車距兼未注意車前狀況，
    以致撞及訴外人洪惠容所有並由其本人駕駛之7166-H8號自
    用小客車（下稱系爭車輛）。因系爭車輛已向原告投保車體
    損失險，上開保險事故亦係發生在保險期間，原告遂依保險
    契約之約定，給付系爭車輛必要修復工資總計新臺幣（下同
    ）35,015元（含烤漆21,940元），並依法取得代位求償之權
    。為此，爰依民法侵權行為以及保險代位之法律關係，提起
    本件損害賠償之訴，並聲明：被告應給付原告35,015元，及
    自起訴狀繕本送達之翌日起至清償日止，按週年利率5%計算
    之利息。
三、被告答辯：
　　被告經本院合法通知，未於言詞辯論期日到場，亦未提出書
    狀為任何聲明及陳述。
四、本院判斷：　　
  ㈠查被告於111年1月7日下午5時30分左右，騎乘738-KRN號普通
    重型機車，沿基隆市信義區深溪路往新豐街方向行駛，途經
    深溪路104號附近之外側車道，疏未注意變換車道時，應禮
    讓直行車先行，兼未注意兩車間之安全距離，旋貿然向左斜
    切駛入內側車道，適有訴外人洪惠容駕駛其本人所有之系爭
    車輛，沿同向內側車道駛抵該處，被告騎乘機車遂與系爭車
    輛發生擦撞，導致系爭車輛受有車體損害等事實，業經原告
    提出系爭車輛行車執照、基隆市警察局道路交通事故當事人
    登記聯單、道路交通事故現場圖、道路交通事故初步分析研
    判表等件為證，並經本院職權查詢確認公路監理電子閘門紀
    錄暨向基隆市警察局函調事故資料查明屬實，有公路監理電
    子閘門查詢紙本、基隆市警察局111年6月28日基警交字第11
    10042523號函暨道路交通事故現場圖、道路交通事故調查報
    告表㈠㈡、道路交通事故談話紀錄表、道路交通事故初步分析
    研判表、員警蒐證照片等件在卷足考，兼之被告經本院合法
    通知，既未到庭爭執，亦未提出書狀表明證據或有利於己之
    答辯以供審酌，本院綜合上開證據調查結果，自堪信「被告
    疏未注意變換車道時，應禮讓直行車先行，兼未注意兩車間
    之安全距離，旋貿然向左斜切駛入內側車道」，即為上揭交
    通事故之肇事原因。
  ㈡按「汽車在同向二車道以上之道路（車道數計算，不含車種
    專用車道、機車優先道及慢車道），除應依標誌或標線之指
    示行駛外，變換車道時，應讓直行車先行，並注意安全距離
    。」道路交通安全規則第98條第1項第6款定有明文。又上開
    規定旨在保障公眾行車安全，核屬保護他人之法律，倘有違
    反，即應推定為有過失（民法第184條第2項規定參照）。本
    件被告於旨揭時、地，疏未禮讓直行車兼未注意兩車間之安
    全距離，旋貿然變換車道以致擦撞系爭車輛，則被告自係明
    確違反道路交通安全規則之上開規定，其有過失甚明；且被
    告於旨揭時、地，既違反交通法規以致撞損系爭車輛，則被
    告之過失行為與系爭車輛之車體損害間，自有相當因果關係
    存在。第按因故意或過失，不法侵害他人之權利者，負損害
    賠償責任；汽車、機車或其他非依軌道行駛之動力車輛，在
    使用中加損害於他人者，駕駛人應賠償因此所生之損害，民
    法第184條第1項前段、第191條之2前段亦有明定；本件被告
    既有過失，其過失行為與系爭車輛之車體損害復有相當因果
    關係，則被告自應依法對系爭車輛之所有人即訴外人洪惠容
    負損害賠償責任。
  ㈢按不法毀損他人之物者，被害人得請求賠償其物因毀損所減
    少之價額；又負損害賠償責任者，除法律另有規定或契約另
    有訂定外，應回復他方損害發生前之原狀。因回復原狀而應
    給付金錢者，自損害發生時起，加給利息。第一項情形，債
    權人得請求支付回復原狀所必要之費用，以代回復原狀。民
    法第196條、第213條定有明文；而被害人依民法第196條請
    求賠償，並不排除民法第213條至第215條之適用。第按被保
    險人因保險人應負保險責任之損失發生，而對於第三人有損
    失賠償請求權者，保險人得於給付賠償金額後，代位行使被
    保險人對於第三人之請求權。但其所請求之數額，以不逾賠
    償金額為限。保險法第53條第1項亦有明定。本件原告主張
    訴外人洪惠容業向原告投保車體損失險，系爭車禍即保險事
    故發生在保險期間，原告遂依保險契約之約定，給付車輛修
    復工資總計35,015元（含烤漆21,940元）等情，業據提出與
    其主張相符之汽（機）車險理賠申請書、新凱汽車股份有限
    公司保險估價單、電子發票證明聯為證；因系爭車輛修復所
    衍生之工資（含烤漆），客觀上並非耗品而不生提列折舊之
    問題，是原告主張系爭車輛之必要修復費用合計35,015元（
    含烤漆21,940元）等語，自有所本。從而，原告本於債權移
    轉之法律關係，請求被告賠償35,015元，亦屬有據。　　
五、綜上，原告基於侵權行為及保險代位之法律關係，請求被告
    給付35,015元，及自起訴狀繕本送達翌日即111年8月3日起
    至清償日止，按週年利率5%計算之利息，為有理由，應予准
    許。
六、本件第一審裁判費為1,000元，此外核無其他訴訟費用之支
    出，是本件訴訟費用額確定為1,000元，爰依職權確定前開
    訴訟費用由敗訴之被告負擔。
七、本判決係適用小額訴訟程序所為被告敗訴之判決，依民事訴
    訟法第436條之20之規定，應依職權宣告假執行，爰依職權
    宣告之，併酌情宣告被告預供相當之擔保金額後，得免為假
    執行。
中　　華　　民　　國　　111 　年　　8 　　月　　10　　日
                  基隆簡易庭法  官   王慧惠
以上正本係照原本作成。　　　　　　　　　   
對於本件判決如有不服，應於收受送達後20日內向本院提出上訴
書狀，上訴於本院合議庭，並按他造當事人之人數附具繕本。
當事人之上訴，非以判決違背法令為理由不得為之，上訴狀應記
載上訴理由，表明下列各款事項：
㈠原判決所違背之法令及其具體內容。
㈡依訴訟資料可認為原判決有違背法令之具體事實。
如委任律師提起上訴者，應一併繳納上訴審裁判費。
中　　華　　民　　國　　111 　年　　8 　　月　　10　　日
                            書記官   姚安儒